【裁判字號】    94,上訴,1257
【裁判日期】    950421
【裁判案由】    偽造文書等
【裁判全文】
臺灣高等法院刑事判決                94年度上訴字第1257號
上  訴  人  臺灣新竹地方法院檢察署檢察官
上  訴  人
即  被  告  丁○○
上列上訴人因被告偽造文書等案件，不服臺灣新竹地方法院92年
度訴字第562號，中華民國94年3月25日第一審判決（起訴案號：
臺灣新竹地方法院檢察署92年度偵緝字第161號），提起上訴，
本院判決如下：
    主  文
原判決撤銷。
丁○○共同連續行使變造公文書，足以生損害於公眾及他人，處
有期徒刑壹年捌月；附表三所示文件上偽造之「曾喜霖」、「謝
美文」、「曾慶義」署押及印文，「曾喜霖」、「謝美文」、「
曾慶義」印章各壹個，變造之「曾喜霖」、「謝美文」身分證影
本各壹枚、納稅義務人為「曾喜霖」之八十九年新竹縣稅捐稽徵
處房屋稅繳款書影本壹紙，均沒收；又連續意圖為自己不法之所
有，以詐術使人將本人之物交付，處有期徒刑壹年。應執行有期
徒刑貳年陸月，附表三所示文件上偽造之「曾喜霖」、「謝美文
」、「曾慶義」署押及印文，「曾喜霖」、「謝美文」、「曾慶
義」印章各壹個，變造之「曾喜霖」、「謝美文」身分證影本各
壹枚、納稅義務人為「曾喜霖」之八十九年新竹縣稅捐稽徵處房
屋稅繳款書影本壹紙，均沒收。
被訴違反動產擔保交易法部分無罪。
    事  實
一、丁○○明知自己無支付能力，自始即無付錢之意，竟意圖為
    自己不法之所有，並基於概括之犯意，連續於附表一編號一
    至五號所示之時、地，向聲寶股份有限公司（下稱聲寶公司
    ）、大同綜合訊電股份有限公司（下稱大同公司）之銷售人
    員佯稱自己要購買筆記型電腦，並表示其父曾義讚（不知情
    ）或實際上並不存在之「曾喜霖」（自稱為自己之弟弟）、
    「謝美文」、「曾慶義」等人願擔任保證人，而以如附表一
    編號一至五號所示之方式取信銷售人員，分別簽立附條件買
    賣契約書，使聲寶公司及大同公司之銷售人員陷於錯誤，丁○○以此方式向聲寶公司及大同公司詐得如附表一編號一至
    三、五號所示之財物，附表一編號四所示部分則因承辦人員
    察覺有異當場識破而未交付電腦。
二、丁○○另行起意，意圖為自己不法之所有，並基於概括之犯
    意，分別於附表二編號一至四號所示之時、地，佯稱自己是
    柬埔寨當地木材公司之經理即負責人，可以代為介紹工作，
    倘若先給付機票費用新臺幣（下同）14,000元、護照代辦費
    3,500元，可以安排甲○○、丙○○、戊○○（起訴書誤載
    為戴聖火）、己○○等人前往柬埔寨工作，如果赴當地面試
    經錄取後，已付的機票費用公司會全額補助，使亟需工作之
    甲○○、丙○○、戊○○、己○○陷於錯誤，均依丁○○所
    述付款。丁○○以此方式分別向甲○○、丙○○、戊○○及
    己○○詐得如附表二編號一至四號所示之款項，並告知甲○○、丙○○、戊○○及己○○等人將於民國90年9月25日搭
    乘上午9時50分之飛機出發至柬埔寨。嗣甲○○、丙○○、
    戊○○及己○○四人於出發期日屆至，均未獲通知，屢經連
    繫丁○○亦無著，始知受騙。
    理  由
一、認定犯罪事實所憑之證據及理由
    本院準備程序訊據上訴人即被告丁○○固不否認有為上開簽
    約及收款行為，惟辯稱並未詐騙甲○○、丙○○、戊○○、
    己○○，其確係要為彼4人介紹工作，並設法與告訴人和解
    云云。經查：
  (一)事實一部分：
  １、有下列之證據可證：
  (1)、聲寶公司所提出之附條件買賣契約書影本1份（附於90
      年度偵字第5555號偵查卷第10、11頁）、大同公司所提出
      之附條件買賣契約書影本4份（附於90年度發查字第99號
      偵查卷第4、7、9、12頁）。
  (2)、告訴人聲寶公司之職員乙○○之指訴：被告於購得如附表
      一編號一所示之電腦後，僅繳付2期款項，之後即未付款
      。
  (3)、告訴人大同公司之職員李良論之指訴：被告於簽立附表一
      編號二、三、五號所示之契約成立並當場給付頭期款取得
      電腦後，即未不再付款，亦不交還電腦（90年度發查字第
      99號第31-33頁、90年度偵字第3105號第25頁反面、第75
      頁反面）。
  (4)、大同公司所提出之「曾喜霖」與「謝美文」之身分證影本
      各1份、納稅義務人為「曾喜霖」之89年新竹縣稅捐稽徵
      處房屋稅繳款書影本1份（該份繳款書旁並有被告偽造「
      曾喜霖」之署押、印文各一枚，用以表示是該繳款書由「
      曾喜霖」所提供（90年度發查字第99號偵查卷第21、22
      頁），足證被告於欲購買附表一編號三至五號所示之筆記
      型電腦時，確有出具上開資料以圓其所羅織之謊言。
  (5)、新竹縣湖口鄉戶政事務所90年9月27日出具之（90）竹縣
      湖戶字第2470號函（90年度偵字第3105號偵查卷第85頁）
      ，依該函內容所示，「曾喜霖」與「謝美文」之身分證影
      2人，並未設籍在新竹縣湖口鄉，此2人之身分證統一編號
      亦不合邏輯，足認「曾喜霖」與「謝美文」之身分證影本
      並非真正，而係變造。
  (6)、新竹縣稅捐稽徵處90年10月2日出具之90新縣稅財字第271
      90號函暨所附之湖口鄉○○村○○鄰○○路2巷45號1樓與4
      樓之89年房屋稅徵收底冊影本1份（同上偵查卷第83 、84
      頁），依函示內容：轄區內雖有該址4樓之房屋稅徵收紀
      錄，但無「曾喜霖」為義務人之房屋稅籍資料。是足認被
      告所提出、納稅義務人為「曾喜霖」之89年新竹縣稅捐稽
      徵處房屋稅繳款書影本，亦經變造。
  (7)、被告於偵查及原審之自白：坦承並無謝美文、曾喜霖、曾
      慶義之人，係其捏造。謝美文及曾喜霖之身分證、房屋稅
      繳款書，均係其看報紙，提供照片供作變造身分證，所購
      買之證件及繳款書均為影本，印章係其請不知名之刻印店
      人員所刻，謝美文、曾喜霖、曾慶義之署押或印文均係其
      偽造（90年度偵字第3105號第75-76頁、92年度偵緝字第
      161號第17-18頁、原審卷第53-54頁、第106-107、第109
      頁）。
  ２、被告雖於原審否認有詐欺之犯意，惟大同公司要求被告提
      供第三人擔任連帶保證人，係為擔保日後被告未依約付款
      時，可由保證人代為清償。被告竟購買變造之身分證及房
      屋稅繳款書，矇騙大同公司人員，使大同公司求償無門。
      且被告在短期間內連續購買5台筆記型電腦，除附表一編
      號四部分因被識破而未得逞外，餘均在領取電腦後即不再
      付款，而電腦之去向不明，均未返還。足認被告在購買電
      腦時，並無簽訂附條件買賣契約之真意，而係意圖為自己
      不法所有，向聲寶公司與大同公司詐取電腦。
  (二)、事實二部分：
  １、有下列之證據可證：
  (1)、告訴人甲○○、丙○○、戊○○及己○○4人之指訴：被
      告確實有在如附表二編號一至四號所示之時、地，分別向
      甲○○等4人以介紹至柬埔寨工作為由，收取如附表二編
      號一至四號所示之現金。
  (2)、證人林美蓉於偵查中之證述，及代為辦理之告訴人甲○○
      、丙○○之護照影本各一份，可證被告雖至永順旅行社委
      託林美蓉辦理甲○○及丙○○二人之護照，且已辦妥，惟
      並未要求代訂於90年9月25日上午9時50分起飛至柬埔寨之
      機票，之後亦無法聯絡到被告。足認被告在收取告訴人甲○○等人之費用後，僅委託旅行社辦理告訴人甲○○及丙○○之護照，惟並未代訂機票，且收取告訴人甲○○等人
      之費用後即不知去向。
  ２、被告雖矢口否認有何詐欺取財之犯意，然被告於收取告訴
      人甲○○等4人之費用後，並未辦妥全部出國之手續即去
      向不明。參以被告所述有將所代收金錢匯款給柬埔寨，惟
      原審多次命其提出匯款資料，又稱資料都在柬埔寨，亦與
      匯款到國外，在國內銀行必定會留下資料之常情不符。況
      被告除於本院第1次準備程序到庭表示將與告訴人和解外
      ，其後均避未到庭，亦未提出任何新事證以供本院查證，
      是被告所辯並不足採。
  (三)、綜上事證明確，被告之犯行堪以認定。
二、論罪之理由 ：
    核被告如附表二、三之所為：
  (一)、附表一部分：
  １．編號一之行為
  (1)、係犯刑法第339條第1項之詐欺取財既遂罪。
  (2)、起訴書雖未起論被告此部分詐欺之行為，惟此部分行為與
      附表一編號二至五之行為，有連續犯之裁判上一罪關係，
      本院自得併予審理。
  ２．編號二之行為
      係犯刑法第339條第1項之詐欺取財既遂罪。
  ３．編號三之行為
      係犯刑法第216條、第210條之行使偽造私文書罪（起訴
      書漏未論及此部分，惟與起訴部分有牽連犯之裁判上一罪
      關係，本院自得審理），同法第216條、第211條之行使
      變造公文書罪，同法第216條、第212條之行使變造特種
      文書罪，同法第216條、第220條、第210條之行使偽造
      準文書罪（即被告在事先所變造、如附表一編號三所示之
      房屋稅繳款書旁空白處，偽造「曾喜霖」之署押、印文各
      一枚，用以表示該繳款書是由「曾喜霖」所提供者），
      同法第339條第1項之詐欺取財既遂罪。
  ４．編號四之行為
      係犯刑法第216條、第210條之行使偽造私文書罪（起訴
      書漏未論及此部分，理由同上），同法第216條、第211
      條之行使變造公文書罪，同法第216條、第212條之行使
      變造特種文書罪，同法第339條第3項、第1項之詐欺取
      財未遂罪（起訴書誤載為同條第1項之既遂罪）；
  ５．編號五之行為
      係犯刑法第216條、第210條之行使偽造私文書罪（起訴書
      漏未論及此部分，理由同上），同法第216條、第211條
      之行使變造公文書罪，同法第216條、第212條之行使變
      造特種文書罪，同法第339條第1項之詐欺取財既遂罪。
  ６、被告偽造「曾喜霖」、「謝美文」、「曾慶義」之印章、
      印文、署押之行為，為其偽造私文書之部分行為；被告偽
      造私文書、準私文書、變造公文書後，復均持以行使，其
      偽造與變造之低度行為，分別為行使之高度行為所吸收，
      均不另論罪。
  ７、被告與某不詳姓名年籍之成年男子間，就變造「曾喜霖」
      、「謝美文」之身分證影本之變造特種文書罪與變造如附
      表三編號一所示之房屋稅繳款書之公文書以供行使之犯行
      ，有犯意之聯絡與行為之分擔，為共同正犯。起訴書雖論
      及此部分，惟因與起訴部分為一罪之關係，本院亦得予以
      審理。
  ８、被告利用不知情之刻印店人員，偽造「曾喜霖」、「謝美
      文」、「曾慶義」印章之行為，為間接正犯。
  ９．被告先後多次行使偽造私文書罪、行使變造公文書罪、行
      使變造特種文書罪、詐欺取財既遂罪與一次詐欺取財未遂
      罪之行為，各時間緊接、手段相同，係犯構成要件相同之
      罪名，均係基於概括之犯意反覆為之，應依刑法第56條連
      續犯之規定分別論以一罪，並均依法加重其刑。又被告所
      犯行使偽造私文書罪、行使變造公文書罪、行使變造特種
      文書罪、行使偽造準私文書、詐欺取財既遂罪間，有方法
      、目的之牽連關係，為刑法第55條之牽連犯，應從情節（
      編號三）較重之行使變造公文書罪處斷。
  (二)、附表二部分：
  １、編號一至四號之行為，均係犯刑法第339條第1項之詐欺取
      財既遂罪。
  ２、被告先後4次詐欺取財之犯行，時間緊接、手段相同，所
      犯係犯罪構成要件相同之罪，顯係基於概括之犯意反覆為
      之，應依刑法第56規定論以一罪，並依法加重其刑。
  ３、編號三詐騙戊○○部分，被告係利用不知情之丙○○為之
      ，屬間接正犯。
  (三)、被告所犯上開附表一編號一至五號所示之詐欺取財犯行，
      與附表二編號一至四號所示之詐欺取財犯行，相距半年以
      上，行騙之手法與騙取之財物均不相同，應認其犯意各別
      ，行為互異，應予分論併罰。檢察官認被告係基於概括之
      犯意反覆為之，容有誤會。又被告雖曾於82年間因背信罪
      ，經本院判處有期徒刑6月、緩刑3年確定，緩刑部分因其
      再於85年間犯偽造有價證券罪而被撤銷，偽造有價證券罪
      部分，經最高法院於86年7月28日判處有期徒刑3年確定，
      後因通緝，直至86年10月3日始入監合併執行上開2案，並
      於88年6月21日因縮短刑期假釋出獄，指揮書執畢日期為
      90年2月18日，假釋未被撤銷，有臺灣新竹地方法院檢察
      署刑案資料查註紀錄表及本院法院被告前案紀錄表附卷可
      稽。本件被告第一次詐欺取財行為之時間係89年4月14日
      ，非於受有期徒刑之執行完畢後五年以內再犯罪，並非累
      犯，起訴書誤認為係累犯應依刑法第47條規定加重其刑，
      於法未合，均併此敘明。
三、撤銷原判決及科刑之理由：
  (一)、撤銷之理由：
  １、被告行使變造之房屋稅繳款書之公文書，尚足生損害於稅
      捐機關對稅務管理之正確性，而足生損害於公眾。原判決
      主文僅論及足以生損害於他人，尚有未洽。
  ２、被告附表一編號一、二、三、五之行為，並不構成構成動
      產擔保交易法第38條之隱匿標的物罪（理由同後述無罪部
      分），原審認構成該罪，容有誤會。
  ３、被告利用不知情之刻印店人員偽造「曾喜霖」、「謝美文
      」、「曾慶義」印章，及利用不知情之丙○○詐騙之行為
      ，均屬間接正犯，原審漏未論及。
  ４、被告上訴否認犯罪，為無理由；檢察官上訴認原審量刑過
      輕，因被告有多次財產犯罪紀錄，又未與被害人和解，關
      於變造公文書等部分，為有理由，關於附表二詐欺部分，
      所詐得金額為4萬餘元，量處有期徒刑1年，無量刑過輕之
      處，該部分上訴為無理由。原判決復有如上之錯誤，自應
      予撤銷改判。
  (二)、科刑之理由：
      爰審酌被告之素行、犯罪之手段、迄今未與任何一位被害
      人達成和解，造成被害人之損失，犯後藉故拖延訴訟、態
      度不佳等一切情狀，參酌動產擔保交易法部分判決無罪，
      就連續行使變造公文書（事實一）部分仍量處有期徒刑1
      年8月，連續詐欺罪（事實二）部分量處有期徒刑1年，並
      定應執行有期徒刑2年6月。
  (三)、沒收部分：
  １．附表三所示之文件上所偽造之「曾喜霖」署押、印文；「
      謝美文」之署、印文；「曾慶義」之署押、印文及偽造之
      「曾喜霖」、「謝美文」、「曾慶義」印章各一個（無證
      據證明業已滅失），不問屬於犯人與否，均應依刑法第
      219 條之規定宣告沒收。
  ２．變造之「曾喜霖」與「謝美文」之身分證影本各1枚、納
      稅義務人為「曾喜霖」之八十九年新竹縣稅捐稽徵處房屋
      稅繳款書影本1紙，雖未扣案，惟無據證明業已滅失，且
      係為被告所有，供其犯罪所用之物，應依刑法第38條第1
      項第2款之規定宣告沒收。
四、無罪部分：
  (一)、檢察官起訴書謂被告附表一編號一之行為，係構成動產擔
      保交易法第38條之隱匿標的物罪嫌。惟查，被告於購買電
      腦之初，即無訂立附條件買賣契約之意，而係意在詐欺，
      已如前述。不論事後有無處分該電腦，詐欺行為早已成立
      。被告既自始即有詐欺電腦之不法所有之意圖，所詐得者
      ，為具體之財物，顯與僅有不法利益之意圖者有別。動產
      擔保交易法第38條所指，應係於訂約之時，原無不法所有
      之意圖，於契約成立後，始萌不法利益之意圖者。是此部
      分行為，並不構成動產擔保交易法第38條之隱匿標的物罪
      。
  (二)、檢察起訴書認此部分與前揭有罪部分犯意各別，應予分論
      併罰，故此部分應為無罪之諭知。
五、起訴意旨另謂：
  (一)、被告承上開事實一之連續詐欺之概括犯意，明知自己並無
      給付貨款之意，又於90年1月18日，至大同公司西大路服
      務站，以蘇新義之名義，向大同公司西大路服務站銷售人
      員，佯稱欲購買型號為CN─00000000之筆記電腦一台，並
      簽訂大同產品附條件買賣繳款保證書，惟經銷售人員識破
      ，被告之詐欺行為始未得逞，因認被告此部分亦涉犯刑法
      第339條第1項之詐欺取財罪，
  (二)、經查，該筆記型電腦係蘇新義親自到服務站購買，並由一
      同前來之被告擔任保證人，但是當時寫好契約書後現貨不
      夠，致未交付電腦給蘇新義乙情，已據告訴代理人李良論
      陳述在卷，並有附條件買賣契約書影本一份附於90年度發
      查字第99號偵查卷第11頁可憑，足證該台筆記型電腦並非
      被告所買受。大同公司以被告詐欺如附表一編號二、三、
      五號所示之電腦，即認定此部筆記型電腦亦為被告所詐欺
      ，此部分已據被告堅詞否認，是單憑上開告訴人之指述尚
      不能證明被告犯罪，此外，復查無其他積極證據足資認定
      被告有何檢察官所指之詐欺取財犯行，惟公訴意旨認此部
      分與前開事實一之有罪部分，有連續犯之裁判上一罪關係
      ，爰不另為無罪之諭知。
六、被告經合法傳喚，無正當理由不到庭，爰不待其陳述逕行判
    決。
七、適用之法律：
  (一)、刑事訴訟法第371條、第369條第1項前段、第364條、第
      299條第1項前段、第301條第1項。
  (二)、刑法第11條前段、第28條、第56條、第216條、第210條、
      第211條、第212條、第220條、第339條第1項、第51條第5
      款、第219條、第38條第1項第2款，判決如主文。
本案經檢察官方娜蓉到庭執行職務
中    華    民    國    95    年    4    月    21    日
                  刑事第十三庭  審判長法  官  曾德水
                                      法  官  杜惠錦
                                      法  官  廖紋妤
以上正本證明與原本無異。
變造公文書、偽造私文書部分，如不服本判決，應於收受送達後
十日內向本院提出上訴書狀，其未敘述上訴之理由者並得於提起
上訴後十日內向本院補提理由書（均須按他造當事人之人數附繕
本）。
詐欺、違反動產擔保交易法部分，不得上訴。
                                      書記官  王增華
中    華    民    國    95    年    4     月    25    日
附錄本案論罪科刑法條全文：
刑法第210條偽造、變造私文書，足以生損害於公眾或他人者，
處五年以下有期徒刑。
刑法第211條偽造、變造公文書，足以生損害於公眾或他人者，
處一年以上七年以下有期徒刑。
刑法第212條
偽造、變造護照、旅券、免許證、特許證及關於品行、能力服務
或其他相類之證書、介紹書，足以生損害於公眾或他人者，處一
年以下有期徒刑、拘役或三百元以下罰金。
刑法第216條
行使第210條至第215條之文書者，依偽造、變造文書或登載不實
事項或使登載不實事項之規定處斷。
刑法第339條
意圖為自己或第三人不法之所有，以詐術使人將本人或第三人之
物交付者，處五年以下有期徒刑、拘役或科或併科一千元以下罰
金。
以前項方法得財產上不法之利益或使第三人得之者，亦同。
前二項之未遂犯罰之。
附表一：
┌─┬──┬──┬───────────┬──┬───────┬────┐
│編│施詐│施詐│  施 行 詐 術 方 式   │交付│被害人暨所詐得│所犯法條│
│號│時間│地點│                      │時地│之財物        │        │
├─┼──┼──┼───────────┼──┼───────┼────┤
│一│89年│聲寶│由不知情之父親曾義讚擔│均同│聲寶公司；    │刑法第33│
│  │4月1│公司│任保證人，簽立總價新台│左  │9800+(600DTM) │9條第1項│
│  │4日 │新竹│幣（下同）80,900元、分│    │型筆記型電腦一│        │
│  │    │市民│10 期、1月1期，1期給付│    │台，簽約後只付│        │
│  │    │富分│8,050元之附條件買賣契 │    │二期，扣除已付│        │
│  │    │店  │約書，佯稱要分期購買筆│    │之款項後詐得  │        │
│  │    │    │記型電腦，並當場給付頭│    │64,800元。    │        │
│  │    │    │期款，使銷售人員不疑有│    │              │        │
│  │    │    │他而與其簽立契約並交付│    │              │        │
│  │    │    │電腦。                │    │              │        │
├─┼──┼──┼───────────┼──┼───────┼────┤
│二│90年│大同│以同上之方式向銷售人員│均同│大同公司；    │同上    │
│  │1月 │公司│佯稱欲購買筆記型電腦一│左  │型號為CN—4002│        │
│  │12日│湖口│台，並簽立總價62,112元│    │9650號之筆記型│        │
│  │    │分公│、分24期、一月一期、每│    │電腦一台，扣除│        │
│  │    │司竹│期2,588元，並當場給付 │    │已給付之頭期款│        │
│  │    │北服│頭期款，致銷售人員陷於│    │後，詐得價值為│        │
│  │    │務站│錯誤而交付筆記型電腦一│    │59,524元      │        │
│  │    │    │部。                  │    │              │        │
├─┼──┼──┼───────────┼──┼───────┼────┤
│三│90年│同上│再以同編號一之方式，並│90年│同上編號二    │        │
│  │1月 │    │持不知情的兒子曾慶文之│1月 │              │(1)刑法第│
│  │15日│    │身份證件出示後，表示父│19日│              │  339條 │
│  │    │    │親曾義讚願意付款，並持│    │              │  第1項 │
│  │    │    │其事先以1,000元之代價 │    │              │(2)刑法第│
│  │    │    │與不詳姓名之成年男子所│    │              │  216、2│
│  │    │    │共同變造、實際上並不存│    │              │  10條  │
│  │    │    │在之「曾喜霖」身分證影│    │              │(3)刑法第│
│  │    │    │本與以2000元代價變造納│    │              │  216、2│
│  │    │    │稅義務人為「曾喜霖」之│    │              │  11條  │
│  │    │    │89 年新竹縣稅捐稽徵處 │    │              │(4)刑法第│
│  │    │    │房屋稅繳款書各一份（足│    │              │  216、2│
│  │    │    │生損害於曾喜霖及稅捐機│    │              │  12條  │
│  │    │    │關對稅務管理之正確性）│    │              │(5)刑法第│
│  │    │    │及事先在新竹市不詳刻印│    │              │  216   │
│  │    │    │店偽刻之「曾喜霖」印章│    │              │  220   │
│  │    │    │一個，以曾義讚之名義向│    │              │  210條 │
│  │    │    │銷售人員佯稱曾慶文欲購│    │              │  （此部│
│  │    │    │買筆記型電腦一台，並在│    │              │  分只有│
│  │    │    │附條件買賣繳款保證書上│    │              │  偽造1 │
│  │    │    │連帶保證人欄偽造「曾喜│    │              │  次）  │
│  │    │    │霖」之署押及印文各三枚│    │              │        │
│  │    │    │（起訴書誤載為各一枚）│    │              │        │
│  │    │    │，在上開繳款書旁空白書│    │              │        │
│  │    │    │偽造「曾喜霖」之署押及│    │              │        │
│  │    │    │印文各一枚，表示該繳款│    │              │        │
│  │    │    │書確為「曾喜霖」所出具│    │              │        │
│  │    │    │，以取信於銷售人員，並│    │              │        │
│  │    │    │當場給付頭期款2,588元 │    │              │        │
│  │    │    │，致銷售人員陷於錯誤而│    │              │        │
│  │    │    │交付筆記型電腦一台。  │    │              │        │
├─┼──┼──┼───────────┼──┼───────┼────┤
│四│90年│同上│以編號二之方法，並持其│無  │大同公司；    │        │
│  │1月 │    │事先以1,000元之價格與 │    │未詐得財物    │(1)刑法第│
│  │21日│    │上開「曾喜霖」身分證一│    │              │  216、2│
│  │    │    │同購買之變造「謝美文」│    │              │  10條  │
│  │    │    │、「曾喜霖」身分證影本│    │              │(2)刑法第│
│  │    │    │、繳款書及在新竹市不詳│    │              │  339條 │
│  │    │    │刻印店偽造之謝美文、曾│    │              │  第3項 │
│  │    │    │喜霖與曾慶義印章各一個│    │              │  、第1 │
│  │    │    │，向銷售人員佯稱不存在│    │              │  項    │
│  │    │    │之「謝美文」、「曾喜霖│    │              │(4)刑法第│
│  │    │    │」與「曾慶義」三人願意│    │              │  216、2│
│  │    │    │為其作保，欲購買筆記型│    │              │  11條  │
│  │    │    │電腦一部，並在附條件買│    │              │(5)刑法第│
│  │    │    │賣繳款保證書上，偽造「│    │              │  216、2│
│  │    │    │謝美文」之署押二枚、印│    │              │  12條  │
│  │    │    │文五枚、「曾喜霖」之署│    │              │        │
│  │    │    │押二枚、印文四枚（起訴│    │              │        │
│  │    │    │書誤載為各一枚）及不存│    │              │        │
│  │    │    │在之「曾慶義」之署押二│    │              │        │
│  │    │    │枚、印文四枚（起訴書漏│    │              │        │
│  │    │    │未記載），嗣經銷售員識│    │              │        │
│  │    │    │破而未能得逞。        │    │              │        │
├─┼──┼──┼───────────┼──┼───────┼────┤
│五│90年│同上│以同編號三之方式向銷售│同左│大同公司；    │        │
│  │1月 │    │人員佯稱欲購買筆記型電│    │與編號二同型號│(1)刑法第│
│  │29日│    │腦一台，簽立總價62112 │    │之筆記型電腦一│  216、2│
│  │    │    │元、分24期，頭期款4612│    │台，扣除已給付│  10條  │
│  │    │    │元、第二期以後每期2500│    │之頭期款後，詐│(2)刑法第│
│  │    │    │元、每月一期之附條件買│    │得價值為57,500│  339條 │
│  │    │    │賣契約，並在附條件買賣│    │元            │  第1項 │
│  │    │    │繳款保證書上，偽造「曾│    │              │(3)刑法第│
│  │    │    │喜霖」之署押二枚、印文│    │              │  216、2│
│  │    │    │四枚（起訴書誤載為各一│    │              │  11條  │
│  │    │    │枚），並當場給付頭期款│    │              │(4)刑法第│
│  │    │    │4,620元（起訴書誤載為 │    │              │  216、2│
│  │    │    │2,588元）後，致銷售人 │    │              │  12條  │
│  │    │    │員陷於錯誤而交付筆記型│    │              │        │
│  │    │    │電腦一台。            │    │              │        │
│  │    │    │                      │    │              │        │
│  │    │    │                      │    │              │        │
│  │    │    │                      │    │              │        │
│  │    │    │                      │    │              │        │
│  │    │    │                      │    │              │        │
│  │    │    │                      │    │              │        │
└─┴──┴──┴───────────┴──┴───────┴────┘
附表二：
┌─┬──┬──┬───────────┬──┬──┬──────┬──┐
│編│施詐│施詐│  施 行 詐 術 方 式   │交付│交付│ 被害人暨所 │所犯│
│號│時間│地點│                      │時間│地點│ 詐得之金額 │法條│
├─┼──┼──┼───────────┼──┼──┼──────┼──┤
│一│90年│新竹│向甲○○佯稱若支付機票│90年│新竹│甲○○；    │刑法│
│  │7月 │縣湖│費用14,000元及護照代辦│9月 │縣湖│11,000元    │第33│
│  │中旬│口鄉│費用3,500元，可以安排 │20日│口鄉│            │9條 │
│  │不詳│工業│搭乘90年9月25日上午9時│上午│湖南│            │第1 │
│  │時間│區新│50分經永順旅行社代辦購│11時│村八│            │項  │
│  │    │宿汽│入機票之班機，由臺北飛│許  │德路│            │    │
│  │    │車賓│往柬埔寨名翔營造公司工│    │1段 │            │    │
│  │    │館對│作，並請甲○○介紹其他│    │556 │            │    │
│  │    │面之│人，致甲○○陷於錯誤，│    │號  │            │    │
│  │    │土地│因為當時沒錢，丁○○乃│    │    │            │    │
│  │    │公廟│在右開時間至甲○○之住│    │    │            │    │
│  │    │處  │處收取時只取得11,000元│    │    │            │    │
│  │    │    │。                    │    │    │            │    │
├─┼──┼──┼───────────┼──┼──┼──────┼──┤
│二│90年│新竹│向丙○○佯稱與編號一相│90年│新竹│丙○○；    │同上│
│  │8月 │縣湖│同之情形，使丙○○亦陷│9月 │縣湖│10,500元    │    │
│  │初不│口鄉│於錯誤，於右開時間、曾│2日 │口鄉│            │    │
│  │詳時│湖南│喜雲至其位於新竹縣湖口│上午│湖南│            │    │
│  │間  │村八│湖南村八德路1段556號住│10時│村八│            │    │
│  │    │德路│處收取時，先給付10,500│許  │德路│            │    │
│  │    │1段 │元                    │    │1段 │            │    │
│  │    │556 │                      │    │556 │            │    │
│  │    │號  │                      │    │號  │            │    │
├─┼──┼──┼───────────┼──┼──┼──────┼──┤
│三│90年│    │利用不知情亦被騙之陳獎│90年│新竹│戊○○；    │同上│
│  │8、9│    │全，向戊○○佯稱上情，│9月 │縣湖│14,000元    │    │
│  │月不│    │使戊○○陷於錯誤，在位│10日│口鄉│            │    │
│  │詳時│    │於新竹縣湖口鄉愛勢村民│下午│湖南│            │    │
│  │間  │    │生街188號住處，給付陳 │4時 │村八│            │    │
│  │    │    │獎全14,000元，請其轉交│許  │德路│            │    │
│  │    │    │丁○○，丙○○旋即在其│    │1段 │            │    │
│  │    │    │位在新竹縣湖口鄉湖南村│    │556 │            │    │
│  │    │    │八德路一段556號住處， │    │號  │            │    │
│  │    │    │將上開金額交付給丁○○│    │    │            │    │
│  │    │    │。                    │    │    │            │    │
├─┼──┼──┼───────────┼──┼──┼──────┼──┤
│四│90年│不詳│向己○○佯稱與上情相同│90年│新竹│己○○；    │同上│
│  │8、9│地點│之工作機會，使己○○陷│9月 │縣湖│15,500元    │    │
│  │月初│    │於錯誤，在新竹縣湖口鄉│12日│口鄉│            │    │
│  │不詳│    │愛勢村民生街188號，先 │晚間│愛勢│            │    │
│  │時間│    │後分3次給付丁○○各   │9時 │村民│            │    │
│  │    │    │7,000元、3,500元及    │許、│生街│            │    │
│  │    │    │5,000元。             │同月│188 │            │    │
│  │    │    │                      │14日│號  │            │    │
│  │    │    │                      │上午│    │            │    │
│  │    │    │                      │10時│    │            │    │
│  │    │    │                      │許、│    │            │    │
│  │    │    │                      │同月│    │            │    │
│  │    │    │                      │19日│    │            │    │
│  │    │    │                      │下午│    │            │    │
│  │    │    │                      │6時 │    │            │    │
│  │    │    │                      │許  │    │            │    │
└─┴──┴──┴───────────┴──┴──┴──────┴──┘
附表三（偽造之署押）：
┌──┬────────┬───────┬──────┐
│編號│偽造署押所在文件│  偽造之內容  │備        註│
├──┼────────┼───────┼──────┤
│一  │納稅義務人為曾喜│「曾喜霖」之署│90年度發查字│
│    │霖之八十九年度新│押、印文各一枚│第99號偵卷第│
│    │竹縣稅捐稽徵處房│              │22頁；曾喜霖│
│    │屋稅繳款書      │              │之印章未扣案│
├──┼────────┼───────┼──────┤
│二  │上開附表一編號三│「曾喜霖」之署│90年度發查字│
│    │、於90年1月15日 │押三枚、印文三│第99號偵卷第│
│    │訂立之附條件買賣│枚。          │7頁；       │
│    │繳款保證書      │              │曾喜霖之印章│
│    │                │              │未扣案      │
├──┼────────┼───────┼──────┤
│三  │上開附表一編號四│(1)「謝美文」之│90年度發查字│
│    │、於90年1月21日 │  署押二枚、印│第99號偵卷第│
│    │訂立之附條件買賣│  文五枚；    │12頁；      │
│    │繳款保證書      │(2)「曾喜霖」之│曾慶義之身分│
│    │                │  署押二枚、印│證件與謝美文│
│    │                │  文四枚；    │、曾喜霖、曾│
│    │                │(3)「曾慶義」之│慶義之印章均│
│    │                │  署押二枚、印│未扣案      │
│    │                │  文四枚。    │            │
├──┼────────┼───────┼──────┤
│四  │上開附表一編號五│「曾喜霖」之署│90年度發查字│
│    │、於90年1月29日 │押二枚、印文四│第99號偵卷第│
│    │訂立之附條件買賣│枚            │9頁；       │
│    │繳款保證書      │              │曾喜霖之印章│
│    │                │              │未扣案      │
└──┴────────┴───────┴──────┘


司法院資訊處製作；財團法人民間司法改革基金會備份。
